Eva Nicastro

EXECUTIVA DE NEGÓCIOS - Em busca de uma recolocação

eva.gestao@gmail.com

Summary

Executiva de Negócios - Grupo For Human e Life Premium - Gestão e aquisição de novos contratos na área de Recrutamento e Seleção e Terceirização.

Gestora - Desenvolvedora de Negócios da área da Saúde tendo atuado por 15 anos na Paramédica Sociedade Cooperativa dos trabalhadores da área da Saúde em Gestão da Saúde - juntamente em Hospitais e Clínicas de Especialidades Médicas.

Executiva em Empresas de Saúde - Credenciamento e Negociação com Seguro Saúde e Operadoras.

Como Relações Públicas atuante na área de Assessoria de Imprensa e eventos.

Atualmente cursando MBA em Gestão Hospitalar.

Habilidade em Credenciamento Médico junto as Operadoras de Saúde e Empresas de Auto Gestão. Relacionamento ativo com prestadores. Ênfase em gestão de Rede Credenciada.

Sólidos conhecimentos em Comunicação e Administração.

Competência em Organização - Planejamento - Estratégia - Negociação e Execução.

Competência em Aquisição e Manutenção de Contratos - Sistemas Integrados de Gestão - Campanhas de Marketing e Divulgação.

Experience

GERENTE COMERCIAL

dezembro de 2015 - Present

Gestora de Relacionamento e Contrato

dezembro de 1999 - outubro de 2015 (15 anos 11 meses)

Vivência Profissional na Área Assistencial e Administrativa da Saúde

Ênfase em Gestão Hospitalar - Laboratorial - Clínicas de Especialidades e Empresas de Remoção.

Recrutamento e Seleção

Sócia Administrativa

1990 - agosto de 1999 (9 anos 8 meses)

Gestão Administrativa.

Relações Públicas

1991 - 1994 (4 anos)

Relações Públicas da Área da Saúde - atuante em Análises Clínicas e Medicina Ocupacional.

Geração de novos contratos com Indústrias e Empresas focando Medicina Ocupacional.

Consultoria estratégica incluindo plano de negócios e divulgação salientando marcas e produtos.

Credenciamento juntamente com as Operadoras de Saúde e Empresas de Auto Gestão.

Eventos - Treinamentos - Credenciamento junto as Operadoras de Saúde e Empresas de Auto Gestão

Education

Universidade De Santo Amaro (UNISA)

Bacharel em Comunicação Social, Comunicação Social, 1982 - 1985

Faculdades Integradas Campos Salles

Pós Graduação em Docência do Ensino Superior - Cursando, 2017

Fundação Armando Alvares Penteado

Pós Graduação, Public Relations/Image Management

Eva Nicastro

EXECUTIVA DE NEGÓCIOS - Em busca de uma recolocação

eva.gestao@gmail.com



Contact Eva on LinkedIn